【裁判字號】    97,訴,855
【裁判日期】    971231
【裁判案由】    殺人未遂等
【裁判全文】
臺灣桃園地方法院刑事判決               97年度訴字第855號
公  訴  人  臺灣桃園地方法院檢察署檢察官
被      告  乙○○
                    另案在監執行
選任辯護人  桂大正律師
上列被告因加重強盜案件，經檢察官提起公訴（97年度偵字第
13087 號），本院判決如下：
    主  文
乙○○意圖為自己不法之所有，攜帶兇器，以強暴至使不能抗拒
，而取他人之物，處有期徒刑柒年貳月。
扣案之鐵棍壹支沒收。
    事  實
一、乙○○、甲○○（原名為徐才煌）二人因自民國96年3 月12
    月間同在新店戒治所及台北戒治所接受強制戒治而相識，另
    甲○○與丙○○亦為舊識，且乙○○亦曾與丙○○同在一處
    接受強制戒治，乙○○於戒治期間即已知悉甲○○係右手萎
    縮殘障之人；乙○○於97年4 月19日凌晨0 時餘駕駛車號
    H3-2611 號自用小客車至桃園縣中壢市新明夜市某處搭載甲○○，後因甲○○欲向友人丙○○借錢買毒品海洛因，乃再
    於當日凌晨1 時餘由乙○○駕駛上開車輛搭載甲○○前往位
    在八德市霄裡地區之霄裡廟附近，由丙○○借款新臺幣（下
    同）2 萬元予乙○○，因海洛因之不明之出賣人與甲○○約
    在中壢市○○○路富台國小門口交易海洛因，甲○○請乙○○朝該處駕駛，至於同日凌晨2 時許，乙○○心知甲○○攜
    帶現款，竟意圖為自己不法所有，不將上開自小客車往富台
    國小之方向駛去，反將該車駛至中壢市○○○路並往內壢方
    向駛去，甲○○心覺有異，乃與乙○○在車上拉扯，乙○○
    將上開車輛駛至環中東路841 號前停車，並以手持置於該車
    駕駛座旁之踏墊上而屬其所有且客觀上足以傷害人之生命、
    身體而可供兇器使用之鐵棍1 支（長約100 公分），繞過上
    開自小客車前方至右前座強行將坐於右前座之甲○○拉下車
    ，嗣即持該鐵棍猛力朝甲○○之手部、身體、左腳毆打，並
    高喊「錢給我」，而甲○○聞此即回應「不可能」，而乙○○續持鐵棍毆打甲○○上開各部位，以此強暴手段，致使甲○○無力抵抗而倒於地上，乙○○則強行取走甲○○左褲口
    袋內之6 萬餘元，得手後隨即駕車離去，而甲○○因乙○○
    之毆打致受有右肱骨閉鎖性骨折、左手臂及胸部挫傷、左膝
    擦傷等傷害。嗣警方據報，持檢察官所核發之拘票，於97年
    5 月29日12時40分許，至桃園縣桃園市○○街90之1 號4 樓
    拘提乙○○，並在其H3-2611 號自用小客車內扣得其所有之
    上開鐵棍1 支。
二、案經甲○○訴由桃園縣政府警察移送臺灣桃園地方法院檢察
    署檢察官偵查起訴。
    理  由
一、訊據被告乙○○固承認97年4 月19日凌晨有開車載告訴人甲○○至八德宵裡向丙○○借錢，並有開車至環中東路841 號
    前停車，在該處有以鐵棍毆打告訴人成傷，並拿取告訴人之
    錢財，然矢口否認強盜犯行，辯稱：伊為了案發日兩天前伊
    與友人向告訴人以6000元買0.9 公克海洛因，結果卻重量不
    足的事，於案發日打電話給告訴人，告訴人稱他人在中壢市
    奪標KTV 附近，叫伊過找他，伊到達該處時，告訴人上伊之
    車，告訴人補0.2 公克海洛因給伊，又叫伊載他到中壢夜市
    附近找朋友，到了後，告訴人下車上樓找朋友，叫伊在車上
    等，嗣告訴人之朋友下樓帶伊上樓，伊發現是告訴人賣海洛
    因給該朋友，伊和告訴人離開後，告訴人又叫伊載他去另一
    地點，告訴人稱他的毒品快賣完了，要去買海洛因、安非他
    命，伊開車開到一半，越想越不對，因為伊一直開車載告訴
    人進行毒品交易，伊等於幫助告訴人販賣毒品，車行至環中
    東路時，伊向告訴人說不想載他去，告訴人威脅要報警舉發
    伊吸毒，伊亦說要向警舉發告訴人販毒，告訴人用手打伊、
    罵伊，車行至環中東路699 號中古車商前方，伊下車叫告訴
    人下車，然告訴人不下車，雙方一氣之下打了起來，告訴人
    看到伊車門旁有一鐵棍，就拿起來打伊，伊才會反擊搶走該
    鐵棍，以該鐵棍打告訴人之手及身體，雙方打鬥時，伊沒有
    叫告訴人拿錢出來，後來告訴人自己不小心跌倒在地，伊就
    沒再打告訴人，伊要上車離開，告訴人站起來說他的包包在
    伊車上，伊叫告訴人自己檢查看看告訴人置於右前座之包包
    內物品有無短少，告訴人確認後伊才離去，若伊要強劫，則
    告訴人之包包尚在車內右前座，伊直接開車離去即可，不需
    將包包拿還告訴人並要告訴人先檢查；告訴人告伊，係因告
    訴人後來被警於97年5 月間查獲毒品及手槍，其以為係伊報
    警的，才會挾怨報復云云。惟查：
壹、證據能力：
  (一)按刑事訴訟法第159 條第1 項規定：「被告以外之人於審判
    外之言詞或書面陳述，除法律有規定者外，不得作為證據」
    ；其立法本旨係以證人於審判外之言詞或書面陳述，屬於傳
    聞證據，此項證據，當事人無從直接對於原供述者加以詰問
    ，以擔保其真實性，法院亦無從直接接觸證人而審酌其證言
    之憑信性，違背直接審理及言詞審理之原則，除具有必要性
    及信用性情況之除外者外，原則上不認其有容許性，自不具
    證據能力；至所謂具有必要性及信用性情況者，例如刑事訴
    訟法第159 條之1 、之2 、之3 、之4 、之5 情形，仍例外
    認其有證據能力，然此乃係指法院未於審判期日傳喚相關證
    人到庭，案件僅能依靠該等證人於審判外之陳述以為判斷之
    情形，始需就該等審判外供述證據嚴格依照刑事訴訟法第15
    9 條之1 至之5 所定要件一一檢視各該證人之供述，作為證
    據之資格。倘法院已經依據當事人聲請傳喚證人到庭接受檢
    辯雙方之交互詰問，則法院既已透過直接、言詞審理方式檢
    驗過該證人之前之證詞，當事人之反對詰問權亦已受到保障
    得以完全行使之情況下，該等審判外證據除有其他法定事由
    （例如：非基於國家公權力正當行使所取得或私人非法取得
    等，而有害公共利益，即以一般證據排除法則為判斷），應
    認該審判外供述已得透過審判程式之詰問檢驗，而取得作為
    證據之資格，亦即其審判外供述與審判中供述相符部分，顯
    然已經構成具備可信之特別情狀，當然有證據資格（實務上
    之作用常為引用該等陳述與審判中陳述相符，強化該證人供
    述之可信度），其不符部分，作為檢視審判中所為供述可信
    與否之彈劾證據，當無不許之理，甚者，其不符部分倘係於
    司法警察、檢察事務官調查中之供述，作為認定被告犯罪與
    否或不構成犯罪與否之證據，亦僅需依照刑事訴訟法第15 9
    條之2 規定，斟酌其審判外供述作成外部環境、製作過程、
    內容、功能等情況認為之前供述較為可信，即可取得證據資
    格，而作為認定事實之證據資格（參照最高法院94年度臺上
    字第2507號、95年臺上字第2515號判決意旨）。查本件證人
    甲○○業經本院於審判期日以證人身分具結後行交互詰問程
    序，直接言詞審理檢視其等證詞，故其等前於警局時所為之
    陳述，當然已取得作為證據之資格，而有證據能力。
  (二)按被告以外之人於偵查中向檢察官所為之陳述，除顯有不可
    信之情況者外，得為證據，刑事訴訟法第159 條之1 第2 項
    定有明文。查證人丙○○、甲○○在偵查中於供前具結所為
    之陳述，係檢察官依法訊問，復無其他事證足資認定其等於
    檢察官訊問時有受違法取供情事，並無何特別不可信之情況
    ，且被告及選任辯護人於本院審理程序中亦不爭執其等證據
    能力，是依上開規定均有證據能力，而得作為本案之證據。
  (三)本院準備程序時徵得被告之同意，將渠送至法務部調查局接
    受測謊，測謊結果如下開所述，該局並於97年10月13日以調
    科參字第09700416030 號測謊報告書及測謊過程參考資料1
    份足憑佐證。按「．．．查測謊鑑定究竟有無證據能力，刑
    事訴訟法並無明文規定，惟實務上，送鑑單位依刑事訴訟法
    第二百零八條第一項規定，囑託法務部調查局或內政部警政
    署刑事警察局為測謊檢查，受囑託機關就檢查結果，以該機
    關名義函覆原囑託之送鑑單位，該測謊檢查結果之書面報告
    ，即係受囑託機關之鑑定報告，該機關之鑑定報告，形式上
    若符合測謊基本程式要件，包括：(一)經受測人同意配合，並
    已告知得拒絕受測，以減輕受測者不必要之壓力。(二)測謊員
    須經良好之專業訓練與相當之經驗。(三)測謊儀器品質良好且
    運作正常。(四)受測人身心及意識狀態正常。(五)測謊環境良好
    ，無不當之外力干擾等要件，始賦予證據能力，非謂機關之
    鑑定報告書當然有證據能力；而具上述形式之證據能力者，
    始得為實質之價值判斷，必符合待證事實需求者，方具證明
    力」最高法院96年度台上字第3991號判決闡述甚明（同院96
    年度台上字第3904號判決亦持相同之見解）。法務部調查局
    上開測謊過程參考資料包括：含測謊程序說明、測謊同
    意書、身心狀況調查表、測謊問卷內容、生理記錄圖
    （含呼吸、膚電、脈搏）、測謊儀器運作情形、測謊施
    環境評估、施測者專業資格證明，符合最高法院上開判決
    揭示之上開測謊基本程式要件，是以，法務部調查局上開測
    謊結果當具證據能力，而該局之測謊結果又與本院上開論述
    相符合，是以該局之測謊結果亦具證明力。
貳、實體部分：
一、
  (一)證人即告訴人甲○○於本院97年12月18日審理時證稱「（被
    告載其至八德市宵裡廟向丙○○借二萬元）離開之後，我們
    往霄裡方向開，在路上時，要賣我毒品的劉老三打電話給我
    ，約我在中山東路富台國小門口交易，乙○○開車載我，他
    車速開很快，我叫他停車，他不停車，我問他為什麼不停車
    ，他剛開始不講話，開到中山東路與環中東路口時，他就右
    轉往環中東路內壢方向走，我就拉他手煞車要叫他停車，他
    沒有停車還是繼續開，我們就在車上拉扯，我本來要開側門
    跳車，但車速太快，我才會與他拉扯，他就把車子停在路邊
    ，他就叫我把錢給他，我跟他說錢不可能給他，因為錢是我
    向人家借的，我們在車上拉扯，他從駕駛座座位旁邊的地上
    拿起鐵棍，他下車繞過車子走到我坐的副駕駛坐旁邊把門打
    開，把我拉出去車外，他就用鐵棍打我，我先用左手擋，他
    就用鐵棍打我的頭部，打完頭部就打我的右手，我的右手被
    他打到斷掉，我被他打到蹲在地上，後來打到躺在地上，我
    縮在一起時，他就拿走我身上的6 萬7 千多元，我的背包放
    在副駕駛座，他叫我把背包拿走，我拿走背包之後，他就把
    車子開走了。」、「（辯護人問：你的背包裡面有什麼東西
    ？）手機、一些文件。」、「（辯護人問：背包是你要求被
    告拿給你，或被告直接丟給你？）他要開車走的時候，我說
    我的背包還在車上，他就讓我拿走，是我自己拿走的。」、
    「（辯護人問：（案發後）丙○○什麼時候打（電話給你）
    的？）我被搶沒有多久，他打電話給我（後改稱已忘記是其
    打給丙○○或丙○○打電話來），他跟我講錢的事情，我向
    他講我的錢被搶了。」、「（辯護人問：為何隔了一個多月
    之後，才想要報警？）我有打電話給他，他電話沒有接，我
    向朋友探聽之後，我打電話到他家裡，他嫂嫂接的，我說我
    沒有錢可以去看醫生，我朋友拿了一支槍到我家來被查獲時
    ，我向警察說我被人家搶了，警察問我被誰搶，我就說是乙○○搶我的錢，我本來想看乙○○自己會不會主動還我錢，
    我本來不想提出告訴的。」、「（檢察官問：97年4 月19日
    你為什麼會搭上被告的車子？）因為當天是乙○○打電話給
    我，他人在桃園，我人在中壢，他說他要過來找我，他過來
    找我時，我想說直接搭他的車去向丙○○拿錢，這樣時間上
    比較快，所以就拜託他載我。」、「（檢察官問：被告知不
    知道你向丙○○借的是兩萬元？）知道。」、「他（被告）
    知道我是要拿去買毒品海洛因。」、「（檢察官問：被告搶
    你錢的時候，他有沒有說什麼話？）他說『錢拿給我、錢拿
    給我』。」、「（檢察官問：你被被告搶了之後，到底是你
    打電話給丙○○或丙○○打電話給你？）我忘記是我打給他
    或他打給我，我當時被被告打得頭很昏，我電話中向丙○○
    講說我的錢被乙○○搶走，丙○○說怎麼可能，乙○○不是
    剛剛才載你來而已，我就說我不會騙你。」、「（檢察官問
    ：被告用鐵棍打你的時候，被告有沒有說什麼話？）就是叫
    我把錢拿出來給他，叫我快點把錢拿出來給他。」等語。此
    等證詞與其警、偵訊證詞完全相符，僅其於警詢證稱其向丙○○借6 萬元，而其嗣後於偵訊及本院審理時則證稱其係向
    丙○○借2 萬元，其餘的錢是伊原先就帶在身上的，本院徵
    諸證人丙○○於偵訊及本院審理時證稱其係借予告訴人2 萬
    元，則證人即告訴人於警詢所稱向丙○○借貸6 萬元乙節，
    顯為口誤，然並不影響本案之重要情節，是證人即告訴人除
    上開警詢證詞與其在偵訊及本院審理時之證詞不符處應以其
    在偵訊及本院審理時之證詞為準，而其餘之警、偵訊、本院
    審理證詞非但互核相符，且與證人丙○○下開所述情節亦相
    符合，是均堪採信。
  (二)證人丙○○於本院97年11月18日審理時證稱「（辯護人問：
    97年4 月19日凌晨被告和甲○○有無去找你？）有，在還沒
    有來之前，甲○○打電話給我說他沒有空過來，要請小榮來
    ，我在電話中問他小榮是誰，他說是我認識的，我直覺反應
    是我要借錢給他，所以我就向他說我要親手交給他，他就和
    我約了時間，他來的時候，我以為是他開車，結果他是給別
    人載的，載他的人就是他所說的小榮也就是法庭上的被告乙○○，我就和乙○○點個頭，我和乙○○在戒治所戒治時，
    他在上課時就坐在我前面，所以我認得他。」、「（辯護人
    問：甲○○在找你之前，在電話中有沒有向你說要借多少錢
    ？）他說要借二萬元。」、「我們是在霄裡廟的對面廣場一
    個涼亭那邊（碰面）。」、「（辯護人問：你的錢是直接拿
    給甲○○嗎？）是我親手交給他的，他當時坐在右前座，我
    伸手把錢交給坐在右前座的甲○○。」、「（辯護人問：甲○○有沒有數錢？）他有數錢，他數錢的動作比較奇怪，因
    為他一個手不方便。」、「（辯護人問：他們二人離開之後
    ，多久之後甲○○再打電話給你？）一下子的時間，大約十
    幾分鐘，就是從交錢的地方到回到我家的這段時間，當時我
    準備要洗澡，電話就響了。」、「（辯護人問：甲○○打電
    話給你，他如何說？）他說『阿西，我被搶了』，我就罵他
    ，我說『你不要來這套，錢才剛拿給你，你就說被搶了』，
    我問他被誰搶，他說被小榮搶了，當時我根本不相信，因為
    明明就是小榮載甲○○過來的，我想說是不是黑吃黑。」、
    「（辯護人問：你們電話中講了多久？）講了一下，因為他
    說他很痛，我從電話裡面聽到路人好像有說『你怎麼被人家
    打成這樣』，我問他現在要去哪裡，他說他現在要去壢新醫
    院，當時他對我講那些話，我心裡不舒服，我就把電話掛了
    。」等語；該等證詞核與其偵訊證詞相符。
  (三)被告於97年5 月29日警詢時供稱伊沒動手拿告訴人之現金6
    萬元，是告訴人自己拿給伊，因為告訴人裝有海洛因之背包
    放在伊車內，他叫伊將毒品還他，所以他才將口袋內現金
    45000 元給伊云云；其於同日偵訊時亦持相同之辯詞，並稱
    因為告訴人皮包內有毒品，伊要拿給警察，告訴人才給伊錢
    云云；再於同日本院羈押庭時持相同之辯詞，然辯稱告訴人
    將毒品寄放在伊之皮包內，告訴人叫伊將海洛因還他，不要
    拿給警察，然後告訴人說不然他給伊錢，伊就把毒品還給告
    訴人云云。然被告於97年6 月4 日偵訊時卻辯稱上開警、偵
    訊、本院羈押庭之訊問雖均出自伊之自由意識下之陳述，然
    伊當時在提藥，所以警察、檢察官、法官問什麼，伊就回答
    是，又辯稱伊打完告訴人後，看告訴人自己從地上爬起來，
    告訴人突然叫本要開車離去之伊停車，伊就停下來，當時告
    訴人的包包還在車上，尚未取走，伊就還給告訴人，告訴人
    包包內有海洛因和錢，伊一毛錢都沒有拿，又立即改稱告訴
    人包包內一毛錢都沒有，只有毒品和磅秤，當天告訴人沒有
    給伊6 萬元或45000 元，之前說有給伊6 萬元或45000 元是
    因為伊當時在提藥，迷迷糊糊，就都說有拿告訴人的錢云云
    ；再於97年7 月7 日偵訊時辯稱伊不知道告訴人身上是否有
    錢，當時只知道他要去購買海洛因云云。其再於97年7 月14
    日具陳述狀，辯稱伊打過告訴人要上車離開時，告訴人站起
    來說他的包包在伊車上，伊叫告訴人自己檢查看看告訴人置
    於右前座之包包內物品有無短少，告訴人確認後伊才離去，
    伊沒有拿告訴人之錢財云云，並於嗣後之97年8 月1 日辯稱
    伊於案發當天完全沒有與與伊在一起戒治過之證人丙○○碰
    面云云，再於本院97年8 月21日訊問庭、97年9 月10日準備
    程序庭持與97年7 月14日相同之說詞。是以，據被告上開各
    次反反覆覆相互矛盾之辯詞，其於97年6 月4 日偵訊前，均
    稱伊打完告訴人要開車離去時，因為告訴人裝有海洛因之背
    包放在伊車內，告訴人叫被告將毒品還他，所以告訴人才會
    將口袋內現金45000 元自動給伊云云；若此為真，則被告於
    拿取告訴人所交付之45000 元前，已持鐵棍將告訴人毆打致
    受有右肱骨閉鎖性骨折、左手臂及胸部挫傷、左膝擦傷等傷
    害，至此，告訴人之右手已為被告打到完全斷掉，毫無反抗
    之能力，是被告於駕車離去前明知告訴人之包包及其內之現
    金均在其之車上，猶不顧告訴人之要求將告訴人之包包及其
    內之物品交還告訴人，而利用告訴人因之前為其毆擊至毫無
    反抗能力之時機，以還給告訴人包包交換告訴人交付其4500
    0 元現金，此已構成強盜財物之行為，被告自97年6 月4 日
    偵訊以降乃改口稱並無拿取告訴人分文，之前之說詞係因為
    提藥失真有以致之。然本院準備庭時，受命法官徵得被告同
    意，將被告送法務部調查局接受測謊，測謊時，被告稱：「
    案發當天其未拿走甲○○金錢；其未取走甲○○身上金
    錢。」經鑑測結果，被告上述問題呈情緒波動反應，研判有
    說謊，有該局97年10月13日以調科參字第097004 16 030 號
    測謊報告書及測謊過程參考資料1 份附卷可稽，是可見被告
    自97年6 月4 日偵訊以降乃改口稱並無拿取告訴人分文云云
    ，非但與證人甲○○之證詞不符，且該項說詞亦與其前之辯
    詞相左，無足採信，而上開測謊結果更足印證之。又被告經
    測謊結果顯示其自97年6 月4 日偵訊以降改口稱並無拿取告
    訴人分文乙節係屬說謊，其乃於嗣後本院97年12月18 日 審
    理時改稱「…我要開車走時，他說他背包在車上，他背包裡
    面都是毒品海洛因、針筒，我向他說我要去警察局告他販賣
    毒品，他叫我把包包還他，他自己說要拿四萬五千元給我，
    他拿錢給我之後，我就把包包還給他…」云云（其於本院97
    年11月18日審理時猶斷然辯稱其未拿取告訴人分文），即又
    回復其97年6 月4 日偵訊以前之說詞，由此可見，被告97年
    6 月4 日偵訊以前與以後之上開各項辯詞，均嚴重相左，均
    不足採信，以證人甲○○之上開證詞為可採。
  (四)按殺人與傷害人致死、殺人未遂與傷害之區別，端視加害人
    有無殺意以為斷，加害人所持兇器及被害人受傷部位是否致
    命要害及其傷痕之多寡、輕重情形，均得為審究其有無殺意
    參考資料，最高法院76年度台上字第5104號、78年度台上字
    第1988號、79年度台上字第4449號、80年度台上字第4348號
    、85年度台上字第1608、1639、4730、5611號、87年度台上
    字第4494號、90年度台上字第1808號、91年度台上字第1038
    號、94年度台上字第412 、5436、6857號、96年度台上字第
    5170號判決皆揭示該旨。經查，「病人（即告訴人）於97年
    4 月19日自述被打後至急診就醫，病人到院時意識清楚，生
    命徵象穩定，無立即生命危險，診斷書所載疑似頭部外傷乃
    因理學檢查頭部無明顯外傷，但病人主述會痛。」有壢新醫
    院97年9 月9 日壢新醫字第2008090066號函及所附送之告訴
    人病歷1 份在卷足憑。是本件並無任何科學實證證明告訴人
    因被告之毆打而受有頭部傷害。再依告訴人之病歷可知，告
    訴人係以步行之方式進入壢新醫院急診室，而依告訴人於本
    院之證述，其為被告毆傷後，其待被告離去，其猶在現場自
    行打電話予綽號「阿弟仔」之人，亦與丙○○通電話，並自
    行以電話叫計程車至醫院，可見告訴人之傷勢並非具有立即
    之生命危險，與壢新醫院上開函示之判斷相符。而依告訴人
    所受傷害即右肱骨閉鎖性骨折、左手臂及胸部挫傷、左膝擦
    傷等傷害以觀，該等傷害大多集中在其之手足四肢，胸部僅
    有挫傷，可見被告主要攻擊告訴人之手腳，雖造成告訴人右
    手之骨折，然其主觀上並非欲致告訴人於死，而係在藉傷害
    告訴人而完全壓制告訴人保衛其錢財之反抗能力甚明，是並
    不能以被告以手持將近百公分之鐵棍毆打告訴人，即認被告
    在主觀上係出自殺人犯意，檢察官認被告以鐵棍毆打告訴人
    ，在主觀上係出自殺人犯意，容有未洽。
  (五)綜上，被告上開辯詞無非臨訟卸責之詞，不足採信，並有警
    方起獲上開鐵棍之照片、警方提解被告至犯案現場之指認照
    片附卷可稽，上開鐵棍1 支扣案足資佐證，本件事證明確，
    被告犯行足堪認定。末以，被告聲請本院調取案發地點即中
    壢市○○○路841 號中古車行前之監視畫面，然經查該中古
    車行早已將案發日之監視錄影資料銷燬，有桃園縣警察局97
    年9 月5 日桃警刑字第0970080983號函及附件附件可稽，是
    以，本院自無從調取之，併此敘明。
二、被告攜帶客觀上可供兇器使用之長達約一公尺之鐵棍作案，
    故核其所為，係犯刑法第330 條第1 項之加重強盜罪、第
    277 條第1 項之傷害罪。檢察官雖認被告毆傷告訴人之行為
    構成殺人未遂罪，然依上開說明，被告該行為僅構成傷害罪
    ，起訴事實既與本院判決事實同一，爰逕行變更起訴法條。
    被告心知告訴人攜帶現款欲購買海洛因，乃不將其之自小客
    車駛往海洛因約定交易地點之中壢市富台國小，反將該車駛
    至中壢市○○○路並往內壢方向駛去，最後將上開車輛駛至
    環中東路841 號前停車，先行毆打告訴人以壓制其反抗能力
    ，再動手行搶，可見被告傷害告訴人之行為，即為其強盜之
    強暴行為之始，其傷害行為，與其強盜行為構成想像競合犯
    ，應依刑法第55條之規定，從較重之加重強盜罪處斷。爰審
    酌被告年紀輕輕不思正常工作賺錢而思不勞而獲、其行為對
    告訴人之危害、其於本案之強盜所獲、犯後態度不佳等一切
    情狀，量處如主文所示之刑。被告所有供其犯案之鐵棍1支
    ，應依刑法第38條第1 項第2 款之規定，宣告沒收；至扣案
    之被告所有之行動電話1 支，與其本案犯行無關，自不宣告
    沒收。
據上論斷，應依刑事訴訟法第299 條第1 項前段、第300 條，刑
法第330 條第1 項、第277 條第1 項、第55條、第38條第1 項第
2款 ，判決如主文。
本案經檢察官徐文豪到庭執行職務
中    華    民    國    97    年    12    月    31    日
                    刑事第三庭審判長法  官  謝順輝
                                    法  官  陳振嘉
                                    法  官  曾雨明
以上正本證明與原本無異。
如不服本判決應於收受判決後10日內向本院提出上訴書狀，並應
敘述具體理由。其未敘述上訴理由者，應於上訴期間屆滿後20日
內向本院補提理由書 (均須按他造當事人之人數附繕本)「 切勿
逕送上級法院」。
                                    書記官  施春祝
中    華    民    國    98    年    1     月    5     日
附錄本件論罪科刑依據之法條：
中華民國刑法第330條第1項
犯強盜罪而有第 321 條第 1 項各款情形之一者，處 7 年以上有
期徒刑。
中華民國刑法第277條第1項
傷害人之身體或健康者，處 3 年以下有期徒刑、拘役或 1 千元
以下罰金。


司法院資訊處製作；財團法人民間司法改革基金會備份。
